【裁判字號】    99,沙交簡上,12
【裁判日期】    990420
【裁判案由】    過失傷害
【裁判全文】
臺灣臺中地方法院刑事判決          99年度沙交簡上字第12號
上  訴  人
即  被  告  甲○○
上列上訴人即被告因過失傷害案件，不服本院沙鹿簡易庭98年度
沙交簡字第607 號中華民國98年12月2 日第一審簡易判決（聲請
簡易判決處刑案號：臺灣臺中地方法院檢察署98年度偵字第2104
7 號），提起上訴，本院管轄之第二審合議庭判決如下：
    主  文
上訴駁回。
甲○○緩刑貳年。
    犯罪事實及理由
一、本案經本院審理結果，認第一審簡易判決認事用法及量刑均
    無不當，應予維持，並引用第一審簡易判決書（含臺灣臺中
    地方法院檢察署檢察官簡易判決處刑聲請書）所記載之事實
    、證據及理由（如附件）。
二、上訴人即被告甲○○（下稱被告）上訴意旨略以：原審未將
    本件車禍送請鑑定以釐清肇事責任歸屬，且未依刑法第62條
    自首之規定，減輕被告之刑，復未審究告訴人丙○○與有過
    失之情節，率爾科刑，顯有違誤等語。
三、經查：
  (一)被告雖執前揭理由以為上訴，惟查被告嗣於本院審理中對於
    檢察官聲請簡易判決處刑書所載之犯罪事實均已坦承不諱（
    見本院卷第33頁反面），核與告訴人丙○○指述之情節相符
    ，並有道路交通事故現場圖、道路交通事故調查報告表(一)、
    (二)、現場照片、診斷證明書在卷可稽，本件事證明確，被告
    過失傷害犯行，堪予認定。本院審酌被告過失責任之輕重、
    被害人與有過失之程度、被害人受傷之情形，及被告自首並
    坦承犯行等一切情狀，認第一審簡易判決量處有期徒刑2 月
    ，並諭知易科罰金之折算標準，其法律適用及量刑均屬妥適
    。從而本件上訴，為無理由，應予駁回。
  (二)又車輛交通事故之肇事責任鑑定，固可供作法院判決之參考
    ，然並非法院審理交通案件之絕對必要踐履事項，況被告嗣
    於本院審理中亦未再請求應送鑑定以釐清肇事責任（見本院
    卷第33頁），是本院逕依卷證資料判斷被告及告訴人過失責
    任之輕重，據以作為認定犯罪事實及量刑之依據，於法並無
    不合。次按，第一審簡易判決於量刑時業已審究被告自首之
    情形，此觀諸上開判決書事實及理由欄二、適用之法條載有
    刑法第62條前段即明；再者，第一審簡易判決亦有考量告訴
    人與有過失之情節，此觀諸上開判決書事實及理由欄一、自
    明。是被告上訴意旨指摘第一審簡易判決未參酌前開事項，
    作為量刑之依據云云，尚非有據，併此敘明。
四、審酌被告前無任何犯罪紀錄，有臺灣高等法院被告前案紀錄
    表在卷可考，素行尚佳。其因一時行車疏失，偶罹刑典，事
    後已坦承犯行，並與告訴人達成調解，有本院99年度司中調
    字第378 、379 號調解程序筆錄在卷可參（見本院卷第26頁
    ）；又被告已依調解程序筆錄之約定履行完畢之情，亦據告
    訴人陳明在卷（見本院卷第33頁反面），足見被告深具悔意
    ，犯後態度良好。參酌告訴人於本院審理時已當庭表示對於
    刑度及給予被告緩刑之機會均無意見，是本院綜核各情，認
    經此偵審程序之教訓後，被告當能知所警惕而無再犯之虞，
    因認第一審簡易判決對被告所宣告之刑以暫不執行為適當，
    爰依刑法第74條第1 項第1 款規定，併予宣告緩刑2 年，以
    勵自新。
五、據上論斷，應依刑事訴訟法第455 條之1 第1 項、第3 項、
    第364 條、第368 條、第373 條，刑法第74條第1 項第1 款
    ，判決如主文。
本案經檢察官乙○○到庭執行職務
中    華    民    國    99    年    4     月    20    日
                  刑事第二庭  審判長法  官  曾佩琦
                                    法  官  鍾堯航
                                    法  官  黃佩韻
以上正本證明與原本無異。
不得上訴。
                                    書記官  林柏名
中    華    民    國    99    年    4     月    20    日

司法院資訊處製作；財團法人民間司法改革基金會備份。
